Angel Manuel Sagardoy

Analista QA Manual Funcional | QA Tester | SFC

Mar del Plata - Argentina (54) 2235269379 asagardo@yahoo.com https://www.linkedin.com/in/ angelsagardoyar/

EXPERIENCIA

Soporte IT, Mar del Plata: Titular

www.soportemdp.com.ar

NOV 2003-NOV 2022

Soporte IT a empresas y comercios de Mar del Plata y zona.

Testeo de equipos, sistemas y redes. Resolución de fallas.

Multicanal, Mar del Plata: Especialista de Asistencia de IT

FEB 1991-NOV 2003

Soporte IT a usuarios internos en 10 locaciones del sudeste de la provincia de Buenos Aires. Implementaciones. Testeo, detección y corrección de fallas.

Sacoa Entertainment, Mar del Plata: Técnico electrónico

ABR 1984-JUN 1988

Armado, prueba y montaje de equipos electrónicos.

FORMACIÓN

Silvertech, Curso de Testing Manual Funcional

soysilvertech.org

ENE 2023-MAY 2023

SilverTech - Programa creado por BidLab, Eidos Global y Diagonal Asociación Civil. Carga horaria 168 hs.

Scrum Fundamentals Certified

scrumstudv.com

ABR 2023.

UNMDP - Fac. de Ingeniería.

MAR 1983- OCT 1996

Ing. Electrónica.

Ing. Materiales

Diseño Industrial

ACERCA DE MI

Desde 1995 trabajé como Soporte de IT.

Tomé cursos y talleres no académicos relacionados a IT para estar actualizado.

Siempre enfocado al servicio al cliente, interpretando sus requerimientos y necesidades con honestidad y brindando la mejor solución.

En busca de nuevas aptitudes, hoy me estoy capacitando en Testing Manual Funcional.

APTITUDES

Ganas de aprender.

Enfrentar desafíos.

Trabajo en equipo.

Capacidad de adaptación.

Pensamiento técnico.

Análisis, detección y corrección de fallas.

IDIOMAS

Español nativo

Inglés escrito básico